【裁判字號】    90,訴,1141
【裁判日期】    901205
【裁判案由】    公共危險等
【裁判全文】
臺灣桃園地方法院刑事判決                          九十年度訴字第一一四一號
    公  訴  人  臺灣桃園地方法院檢察署檢察官
    被      告  丙○○
    選任辯護人  何啟熏律師
右列被告因公共危險等案件，經檢察官提起公訴（九十年度偵字第八六０一號），本
院判決如左：
    主  文
丙○○共同投棄毒物，而污染魚池水體，致生公共危險，累犯，處有期徒刑壹年。
    事  實
一、丙○○前曾於民國八十九年間因賭博罪，經法院判處有期徒刑六月確定，甫於八
    十九年十二月三十日易科罰金執行完畢，仍不知悔改，又受年籍姓名均不詳之成
    年男子雇用，與該男子共同基於公共危險、毀損等犯意聯絡，於九十年四月十三
    日下午五時許，獨自前桃園縣八德市○○路○段五八三巷八十三之一號乙○○經
    營之「大興釣魚池」處，向該釣魚池Ｂ池內投擲含有劇毒氰化物之不詳數目藥丸
    ；雖經該池魚工甲○○及時發覺，撈起未及融化之藥丸並予洗刷，惟仍已污染該
    魚池池水，使池內烏鰡、福壽魚、鯉魚、草魚、鰱魚等各類魚群陸續死亡達二千
    六百公斤，足以生損害於乙○○，並致生池水可能放流、毒魚可能遭人畜誤食之
    公共危險。
二、案經乙○○訴由桃園縣警察局八德分局報請台灣桃園地方法院檢察署檢察官偵查
    起訴。
    理  由
一、訊據被告丙○○矢口否認有何公共危險、毀損等犯行。辯稱：我當天有去，但是
    五點前就走了，沒有丟東西下去，朋友告訴我乙○○懷疑是我下藥，要我出面解
    釋，我去後乙○○強迫我寫字條賠償，後來我覺得不妥當，就把字條揉掉，乙○
    ○又把它撿起來當證據云云。經查，證人甲○○在本院證稱：約五點多看見丙○
    ○向魚池丟白色不明物品，看到時和他約三、四公尺，約四、五步距離，丙○○
    偶爾會去（魚池）那邊，但沒有很熟等語（本院九十年九月二十八日筆錄），在
    警訊、偵查中並均為相同供述，被告平日在魚池出入，與證人相識，證人目睹被
    告投擲物品時雙方距離又近，佐以時值黃昏，天色尚明，是證人並無誤認之虞，
    所述應可採信；被告徒然辯稱：我並未丟東西進魚池云云，並不足採。又證人發
    現被告後，隨即與告訴人自魚池內撈起一白色藥丸，連同池水採送鑑驗結果，藥
    丸為氰化物，池水亦有氰化物反應，則有元智大學環境科技中心出具之鑑定報告
    一份附卷可稽。以該氰化物藥丸在水中尚未融化即被撈起而言，顯見投入時間甚
    短，足見為被告投擲無誤。再事後數日內該魚池內魚群逐漸死亡，此經告訴人陳
    明在卷，核與證人即警員王震平在偵查中證稱：第一次到現場時未發現死亡，四
    月二十二日再去採證時發現有死亡等語（偵卷第四十九頁），大致相符，與卷附
    照片顯示魚群分散在魚池各地點死亡一點，亦屬相符。即被告亦在賠償字據上自
    書略以放置瀉藥，願賠償十萬元等語（偵卷第十五頁）。此外並有告訴人清理魚
    池支出明細及相關估價單一份、現場照片十六張、魚群死亡照片十八張附卷可稽
    。被告雖辯稱：字條是乙○○和人逼我寫的云云，惟與告訴人在偵審中陳稱：他
    說因為他缺錢，有人出錢請他（丟），要和我十萬元和解，他就寫了這一份和解
    書，但是我說你東西剛丟下去，損失如何不知道，要他過二天再來看看，他就自
    己把它揉掉，他說是瀉藥等語不符，而字條上載有丟擲瀉藥，願賠償十萬元等語
    ，以告訴人當時尚不知被告投擲何物，魚池損失如何之立場以觀，十萬元確定賠
  償金額顯非告訴人提出，是此部分亦以告訴人所述為可信；且被告尚有不詳共犯
    一節，並堪認定。至證人黃木龍證稱：事後知道大興釣魚池內被人丟氰化物，我
    說不可能，有叫丙○○去向乙○○解釋等語，與上開事實認定並無衝突，不足為
    有利被告之認定，況與被告在警訊中所述：有人告訴我要我去該魚池解釋有沒有
    搶他們的客人生意，我去後才知道發生此事云云，亦有出入。是被告所辯不僅均
    不足採，反益徵告訴人及證人前揭關於被告投擲氰化物，使魚池內魚群死亡之指
    述不虛。次查，所謂公共危險，僅需有此危險為已足，並不以危險果然發生為必
    要，而氰化物為劇毒物體，此觀告訴人在發現被告投擲氰化物後，雖即以粗鹽及
    大量清水沖洗魚池，此經告訴人陳明在卷，然魚群仍逐一死亡一節自明，而本件
    魚池為告訴人供不特定人垂釣之營業場所，此為被告所不否認，並有卷附現場照
    片可參，設如告訴人不查，或將池內毒魚供人食用，或將池水放流，有造成毒害
    之可能甚為明顯，堪認被告所為，已致生公共危險。末查，辯護人請求調查需若
    干氰化物方足以造成魚群死亡，且在告訴人已採取上開清洗措施並經過相當時日
    後，魚群是否仍因中毒死亡，或有其他原因，並據以請求測量告訴人魚池容量以
    憑調查等語，雖非無見，惟被告否認投擲氰化物，證人余某在本院陳稱僅目擊被
    告投擲藥丸，不知投擲數量等語，是本件毒物數量既無可認定，上揭問題自均屬
    無從調查，併予敘明。綜上所述，本件事證明確，被告所辯無非卸責之詞，不足
    採信，其犯行已堪認定。
二、核被告丙○○所為，係犯刑法第一百九十條之一之投棄有毒物質致生公共危險罪
    ，及同法第三百五十四條之毀損罪。被告與該年籍姓名均不詳之成年男子間有犯
    意聯絡及行為，為共同正犯。被告以一行為同時觸犯上開二罪名，為想像競合犯
    ，依刑法第五十五條從一重之投棄毒物罪處斷。又被告前有如事實欄所示之科刑
    及執行情形，此有台灣桃園地方法院檢察署刑案資料查註紀錄表一紙附卷足憑，
    其於刑之執行完畢後，五年內再犯本件有期徒刑以上刑之罪，為累犯，依刑法第
    四十七條規定加重其刑。爰審酌被告犯罪之動機、手段，所生危害、犯後並未坦
    承犯行，又未與告訴人和解，難謂犯後態度良好等一切情狀，量處如主文所示之
    刑，以示懲儆。
據上論斷，應依刑事訴訟法第二百九十九條第一項前段，刑法第二十八條、第一百九
十條之一、第三百五十四條、第五十五條、第四十七條，判決如主文。
本案經檢察官潘怡華到庭執行職務。
中        華        民        國    九十    年    十二    月    五      日
                                  臺灣桃園地方法院刑事第五庭
                                      法  官    陳彥宏
右正本證明與原本無異
如不服本判決書應於送達後十日內向本院提出上訴狀
                                      書記官    翁其良
中        華        民        國    九十    年    十二    月     五     日
論罪法條：刑法第一百九十條之一、第三百五十四條
刑法第三百五十四條
毀棄、損壞前二條以外之他人之物或致令不堪用，足以生損害於公眾或他人者，處二
年以下有期徒刑、拘役或五百元以下罰金。


司法院資訊處製作；財團法人民間司法改革基金會備份。
